【裁判字號】    98,家聲,47
【裁判日期】    980224
【裁判案由】    遺產管理人管理費用
【裁判全文】
臺灣臺南地方法院家事裁定            98年度家聲字第47號
聲  請  人  財政部國有財產局臺灣南區辦事處臺南分處
法定代理人  乙○○
上聲請人聲請酌定遺產管理人報酬事件，本院裁定如下：
    主      文
聲請人財政部國有財產局臺灣南區辦事處臺南分處得請求代為管
理被繼承人甲○○遺產之報酬合計為新臺幣萬肆仟玖佰元。
聲請程序費用由被繼承人甲○○之遺產負擔。
    理      由
一、本件聲請意旨略以：聲請人經鈞院97年度財管字第65號暨97
    年度家抗字第77號家事裁定選任為被繼承人甲○○遺產管理
    人確定，聲請人即盡遺產管理人之職責，依民法第1179條之
    規定搜尋其遺產，得知其遺有坐落於台南縣新營市鎮第
    693地號、台南縣鹽水鎮○○段第16、56、57、58地號、台
    南市○區○○段第581地號等6筆土地，經債權人新興資產管
    理股份有限公司聲請鈞院民事執行處97年度執字第20299號
    給付借款強制執行事件查封拍賣。本遺產管理案件，被繼承
    人雖遺有土地及建物，惟其遺產中並無現金，致聲請人之管
    理報酬無從獲償，現其債權人已聲請鈞院民事執行處拍賣被
    繼承人遺產，聲請人就管理職務之報酬依法得以參與分配，
    確有請求裁定遺產管理人報酬之實益及必要。依民法第1183
    條規定，遺產管理人得請求報酬，其數額由親屬會議按其勞
    力及其與被繼承人之關係酌定之。惟被繼承人並無親屬會議
    可資酌定報酬數額，茲依財政部訂頒「代管無人承認繼承遺
    產作業要點」第14點第(3)款規定，管理報酬，應依民法第11
    83條規定，聲請法院酌定，並請優先分配，其請求標準，不
    得低於孳息收入部分10分之3及遺產現值100分之1。經查被
    繼承人遺產總計新台幣（下同）3,490,000元。其上揭土地
    及建物之總值係依據鈞院民事執行處97年度執字第20299號
    給付借款強制執行事件不動產鑑價成果；因而，管理報酬按
    遺產價值100分之1計為34,900元。
二、經查：聲請人主張之上開事實，業據提出遺產管理人報酬計
    算表、本院民事執行處98年2月2日97年度執祥字第20299號
    通知所附不動產估價報告書影本為證，復經本院依職權調取
    上開卷宗核閱無誤，堪認為實在，則被繼承人之遺產合計3,
    490,000元，聲請人依100分之1之數額請求34,900元之報酬
    ，核屬相當，於法尚無不合，應予准許。
三、依非訟事件法第157條，裁定如主文。
中    華    民    國    98    年    2     月    24    日
                  家事法庭法  官  林富郎
以上正本證明與原本無異。
如不服本裁定應於送達後10日內向本院提出抗告狀（附具繕本）
，並應繳納抗告費新台幣1000元。
中    華    民    國    98    年    2     月    24    日
                          書記官  劉毓如


司法院資訊處製作；財團法人民間司法改革基金會備份。
